

COORDONNÉES

Tél: 06 45 18 16 64

E-mail: julia-legrand@orange.fr

7, Avenue Gabrielle 44380 PORNICHET

In linkedin.com/in/julia-legrand-0a0588212

https://github.com/Julia-Legrand

COMPÉTENCES

Langages: PHP8, HTML5, CSS3/SASS,

Javascript, SQL

Frameworks: Symphony6, Bootstrap,

NodeJS (notions)

CMS: Wordpress (Elementor)

Outils: Visual Studio Code, Github, PHP

MyAdmin, JMerise, Draw.io, Balsamiq

Divers: SEO, RGPD, sécurité informatique

Environnements Windows et Mac OS

Anglais courant

SAVOIR-ÊTRE

Sens du relationnel et de la communication

Capacité à travailler seule et en équipe

Curiosité et soif d'apprendre

Dynamique et proactive

Rigoureuse et minutieuse

Capacité d'analyse

Goût du challenge

LOISIRS

Musique, Littérature, Moto, Badminton, Dessin

ALTERNANCE - CONCEPTRICE DÉVELOPPEUSE D'APPLICATION

Après plus de 10 ans d'expérience du monde du travail dans différents secteurs d'activité, je me suis reconvertie dans le développement informatique. Actuellement en formation pour le Titre Professionnel Développeur Web et Web Mobile, je recherche une entreprise pour effectuer en alternance le Titre Professionnel Concepteur Développeur d'Appplication chez Arinfo à Saint-Nazaire à compter d'avril 2024.

EXPÉRIENCES PROFESSIONNELLES

CONSEILLÈRE EN ÉVOLUTION PROFESSIONNELLE

CATALYS Conseil - Janvier 2021 à aujourd'hui

Intervention auprès d'un public de demandeurs d'emploi et de salariés pour la définition de leurs besoins en évolution professionnelle et co-construction des actions à mettre en place selon le projet (reclassement, reconversion, création ou reprise d'entreprise).

PSYCHOLOGUE DU TRAVAIL

ACCA Professionnels - Octobre 2019 à Janvier 2021

PSYCHOLOGUE DU TRAVAIL STAGIAIRE

Nantes Métropole, département des ressources numériques, service usages collaboratifs - Février à Août 2019

Accompagnement au changement à travers une enquête auprès des agents de terrain sur leurs compétences numériques, leur ressenti face à l'arrivée du numérique dans leur travail et leurs souhaits concernant les modalités d'accompagnement et de formation au numérique.

HÔTELLERIE DE LUXE & PRÊT-À-PORTER

Paris et Londres - Janvier 2012 à Août 2018

Sept ans d'expérience dans l'hôtellerie restauration de luxe au sein de palaces à Londres et Paris, puis un an d'expérience dans le domaine du prêt-à-porter.

FORMATIONS

TITRE PROFESSIONNELDÉVELOPPEUR WEB & WEB MOBILE

ARINFO Saint-Nazaire - 2023 à 2024

MASTER 2 PSYCHOLOGIE SOCIALE, DU TRAVAIL ET DES ORGANISATIONS

Université de Lorraine Nancy - 2018 à 2019 (mention très bien)

Mémoire sur "L'accompagnement des agents de terrain dans le cadre de la transition numérique d'une collectivité territoriale"

EUROPEAN MASTER IN HOTEL MANAGEMENT

Luxury Hotelschool, Paris et Londres - 2009 à 2012 (major de promotion)

MASTER 1 PSYCHOLOGIE DU TRAVAIL ET DES ORGANISATIONS

Université de Lorraine, Nancy - 2005 à 2009

Mémoire sur "La variabilité intra-individuelle de la motivation au travail à travers l'inventaire des motivations au travail de Blais"